臺灣基隆地方法院交通事件裁定　　　　　　　　　　九十三年度交聲字第一一八號
　　移送機關即
　　原處分機關　 交通部公路總局台北監理所基隆監理站
　　異　議　人
　　即受處分人　 甲○○
右列受處分人因違反道路交通管理處罰條例案件，對於交通部公路總局台北監理所基
隆監理站民國九十三年五月十八日所為之處分（原處分案號：基監字第裁四二－ＡＡ
Ｉ六００六四四號），聲明異議，本院裁定如左：
    主  文
異議駁回。
    理  由
一、原處分意旨略以：異議人即受處分人（下稱異議人）於民國九十三年三月一日下
    午一時二十三分，駕駛車牌號碼ＤＩＫ－四九五號輕型機車，行經臺北市○○路
    與羅斯福路口，因未遵照機慢車兩段式左轉標誌之指示而違規左轉，經警當場掣
    單舉發並簽收，爰依道路交通管理處罰條例第四十八條第一項第二款、道路交通
    標誌線號誌設置規則第六十五條及道路交通管理事件統一裁罰基準及處理細則第
    十一條第三項規定，裁處罰鍰新台幣（下同）一千八百元，並依前揭條例第六十
    三條第一項規定記違規點數一點等語。
二、異議意旨略以：舉發警員於舉發當時告知異議人於收到紅單時去繳罰單，然異議
    人一直未收到任何紅單，直至收到裁決書時才發現罰鍰金額提高，爰依法提出異
    議等語。
三、按「汽車（包括機器腳踏車）駕駛人轉彎時，有左列情形之一者，處二百元以上
    六百元（註：新臺幣六百元以上一千八百元以下）下罰鍰：：：二、不依標誌、
    標線、號誌指示者」，道路交通管理處罰條例第四十八條第一項第二款定有明文
    ，且汽車駕駛人，違反第四十八條規定者，除依原條款處罰鍰外，各記違規點數
    一點，同條例第六十三條第一項第一款復有明定。另按「機慢車兩段左轉標誌，
    用以告示左轉機器腳踏車或慢車駕駛人應遵照號誌指示，在號誌顯示允許直行時
    先行駛至右前方路口之左轉帶轉區等待左轉，俟該方向號誌顯示允許執行後，再
    行續駛，以兩段方式完左轉」，道路交通標誌標線號誌設置規則第六十五條亦有
    明文。再按「本條例所定罰鍰之處罰，行為人接獲違反道路交通管理事件通知單
    後，於十五日內得不經裁決，逕依第九十二條第三項之罰鍰基準規定，向指定之
    處所繳納結案；不服舉發事實者，應於十五日內，向處罰機關陳述意見；其不依
    通知所定期限前往指定處所聽候裁決，且未依規定期限繳納罰鍰結案或向處罰機
    關陳述意見者，處罰機關得逕行裁決之」，道路交通管理處罰條例第九條第一項
四、經查：
　(一)異議人於九十三年三月一日下午一時二十三分，駕駛前揭輕型機車行經臺北市○
  　○路與羅斯福路路口，未遵照號誌指示兩段式左轉，而係直接左轉，為員警當場
    舉發，並交付臺北市○○○○道路交通管理事件通知單予異議人收受等情，為異
    議人所自承，且據證人即當日舉發之臺北市政府警察局中正二分局員警廖本瑞於
    本院調查時證述綦詳（見本院九十三年七月十二日訊問筆錄），並有臺北市政府
    警察局北市警交大字第ＡＡＩ六００六四四號、掌電字第ＡＡＩ六００六四四號
    舉發違反道路交通管理事件通知單各一紙附卷可稽，故異議人駕駛機車轉彎時未
    依規定兩段式左轉，並已收受舉發違反道路交通管理事件通知單之事實，應堪認
    定。
  (二)異議人雖辯稱當時舉發開單之員警叫其回家等紅單，然其未收到紅單才會未繳罰
    鍰云云，惟舉發員警於舉發當時即交付異議人臺北市政府舉發違反道路交通管理
    事件通知單，並告知異議人此通知單即為罰單，請異議人於五天後十五天內繳納
    罰款等情，業據證人即舉發員警廖本瑞於本院調查時證述明確（見同上訊問筆錄
    ），故異議人辯稱舉發員警要其回家等紅單云云，已不足採。且行為人有違反道
    路交通處罰條例之情形，執行交通勤務警察，應填製舉發違反道路交通管理事件
    通知單，當場舉發者，應填記駕駛人或行為人姓名、性別、出生年月日、地址、
    明確記載於違規事實欄內，並記明其違反條款，就該通知單之顏色或型式並未設
    規定，此觀之違反道路交通管理事件統一裁罰基準及處理細則第十一條第一款、
    第十二條規定即明。而觀之卷附員警廖本瑞當場交付予異議人之舉發違反道路交
    通管理事件通知單，就前揭法文所載資料、違規事實、違反法條、到案日期、到
    案處所等均已詳細記載，此通知單既經異議人簽收，自生合法送達之效力，至異
    議人於收受該通知單後未細究該通知單之內容，而未於到案日期到場或繳納罰鍰
    ，自屬可歸責於異議人之事由，不得據以卸責。本件違規事實及已合法收受舉發
    違反道路交通管理事件通知單之事實既已明確，則原處分機關因異議人逾期未繳
    罰鍰，而依前開規定裁處異議人罰鍰新台幣一千八百元，並記違規點數一點，自
    無不合，異議人以自己之疏失指摘原處分不當聲明異議，為無理由，應予駁回。
五、據上論斷，應依道路交通案件處理辦法第十九條，裁定如主文。
中　　　華　　　民　　　國　　九十三　　年　　　七　　　月　　二十八　　日
                                臺灣基隆地方法院交通法庭
                                        法  官  王美婷
右正本證明與原本無異。
對於本件裁定如有不服，應於送達後五日內，向本院提出抗告書狀，敘述抗告之理由
，抗告於臺灣高等法院。
                                        書記官  劉珍珍
中　　　華　　　民　　　國　　九十三　　年　　　七　　　月　　二十九　　日
